【裁判字號】    95,聲,296
【裁判日期】    950303
【裁判案由】    返還提存物
【裁判全文】
臺灣桃園地方法院民事裁定               95年度聲字第296號
聲  請  人    中央信託局股份有限公司
法定代理人    丁○○
代  理  人    甲○○
相  對  人    陵陽網路企業股份有限公司
兼法定代理人  乙○○
相  對  人    丙○○
上列當事人間聲請返還提存物事件，本院裁定如下：
    主  文
本院九十一年度存字第一九三五號提存事件聲請人所提存之擔保
物即面額合計新台幣貳佰萬元之中央政府建設公債八十六年度甲
類第一期債票（新台幣壹佰萬元債票共貳張），准予返還。
    理  由
一、按訴訟終結後，供擔保人證明已定20日以上之期間，催告受
    擔保利益人行使權利而未行使者，法院應依供擔保人之聲請
    ，以裁定命返還其提存物，民事訴訟法第104 條第1 項第3
    款定有明文。另依同法第106 條，前開規定於其他依法令供
    訴訟上之擔保者準用之。
二、本件聲請意旨略以：聲請人與相對人間假扣押事件，聲請人
    前遵本院91年度全七字第4118號准供擔保為假扣押之民事裁
    定，曾提供如主文所示之提存物為擔保，並以本院91年度存
    字第1935號提存事件提存在案，而對相對人聲請假扣押執行
    在案。茲該執行事件因相對人無可供執行之財產，經台灣台
    北地方法院（下稱台北地院）發給聲請人債權憑證，執行程
    序已告終結，聲請人另經台北地院裁定准許依公示送達方式
    定20日以上期間催告相對人行使權利而未行使等語，並提出
    本院之假扣押裁定、提存書及台北地院之公示送達裁定（含
    附件存證信函）、確定證明書、登報資料、債權憑證等附卷
    為證。
三、查聲請人所陳述之上揭事實，業據其提出與所述相符之上開
    文件在卷為憑，足信為真實，又聲請人於假扣押執行程序因
    無財產可供執行而核發債權憑證，已告終結後（聲請人雖未
    聲請撤銷前開假扣押裁定，惟依強制執行法第132 條第3 項
    規定，債權人收受假扣押裁定後已逾30日者，不得聲請執行
    ，故假扣押裁定縱未經撤銷，亦已不得聲請執行），已定20
    日以上期間催告相對人行使權利，另聲請台北地院裁定准許
    依公示送達方式定20日以上期間催告相對人行使權利，有其
    提出之台北地院公示送達裁定（含附件存證信函）、確定證
    明書、登報資料等在卷可據，相對人已於95年1 月間收受上
    開通知（按最後刊載報紙之日期為95年1 月5 日，依民事訴
    訟法第152 條規定，公示送達，自將公告或通知書黏貼公告
    處之日起，其登載公報或新聞紙者，自最後登載之日起，經
    20日發生效力），相對人屆期既迄未主張行使權利，則核諸
    首開說明，聲請人聲請返還擔保物，於法自無不合，應予准
    許。
四、依民事訴訟法第95條，裁定如主文。
中    華    民    國    95    年    3     月    3     日
                  民事第三庭    法  官  周玉
以上正本係照原本作成
如對本裁定抗告須於裁定送達後10日內向本院提出抗告狀，並應
繳納抗告裁判費新台幣1,000 元。
中    華    民    國    95    年    3     月    3     日
                                書記官  劉致芬


司法院資訊處製作；財團法人民間司法改革基金會備份。
